最高法院刑事判決　　　　　　　　　　　　　　　九十一年度台上字第四四四二號
　　上　訴　人　甲○○
右上訴人因違反毒品危害防制條例案件，不服台灣高等法院中華民國九十一年五月二
十四日第二審更審判決（九十一年度上更(一)字第二八五號，起訴案號：台灣板橋地方
法院檢察署八十六年度偵字第二一四０一號），提起上訴，本院判決如左：
    主  文
上訴駁回。
    理  由
按刑事訴訟法第三百七十七條規定，上訴於第三審法院，非以判決違背法令為理由，
不得為之。是提起第三審上訴，應以原判決違背法令為理由，係屬法定要件。如果上
訴理由狀並未依據卷內訴訟資料，具體指摘原判決不適用何種法則或如何適用不當，
或所指摘原判決違法情事，顯與法律規定得為第三審上訴理由之違法情形，不相適合
時，均應認其上訴為違背法律上之程式，予以駁回。本件上訴人甲○○上訴意旨略稱
：(一)依刑事訴訟法第一百六十三條之規定，請求傳訊錄製筆錄口供警員出庭詰問，以
求證其為羅織口供不正之方式。(二)本件無非以證人之指述及上訴人為警以不正方式取
得之口供為論據，並無積極證據，足以佐證證人之指述，原判決有關販賣部分，證人
供證扞格之瑕疵可見，以之推論上訴人販賣安非他命，實乃率斷。本件並無牟利之金
錢，亦無交易之安非他命及其他實證可資佐證，原判決實屬輕忽人權，請還以公正、
公平之判決云云。
惟查原判決依憑上訴人不利於己之部分自白，證人陳志隆、陳家賢、林彥明（已於民
國八十七年四月十二日死亡）、賴麗雲、劉潤真不利於上訴人之證言，陳志隆、陳家
賢、林彥明於警訊或偵查中指認上訴人之口卡片，陳志隆、林彥明所供聯絡上訴人之
電話及呼叫器號碼確為上訴人所使用，所指交易地點確為上訴人之居住處所等證據資
料，資以認定上訴人有原判決事實欄所記載之犯罪事實，因而撤銷第一審不當之判決
，改判依連續犯之規定，從一重論處上訴人連續販賣第二級毒品（安非他命）罪刑（
處有期徒刑柒年陸月，犯罪所得新台幣貳萬伍千元沒收，如全部或一部不能沒收時，
以其財產抵償之）。對於上訴人否認有本件連續販賣第二級毒品（安非他命）犯行及
其辯稱：八十六年初至年底其在台中上班，年底回台北後在五股抽水站工地幫忙，並
未在土城住處販賣安非他命給陳志隆他們，亦未於八十六年八月二十三日到陳志隆住
處，伊並未販賣安非他命與賴麗雲及劉潤真，而是帶「阿鴻」至賴麗雲家給他們安非
他命，七月三日只是過去向賴麗雲拿ＣＤ片，並便於連絡友人拿安非他命過去云云，
及證人陳志隆、賴麗雲於第一審或原審翻異前供為上訴人有利之證言，經綜合調查證
據之結果，認分別係屬卸責或護之詞，均不可採，在判決內詳予指駁並說明其理由
。又關於上訴人販賣第二級毒品安非他命予陳志隆、林彥明、陳家賢、賴麗雲、劉潤
真之時間、次數、價格等，渠等之供述，前後雖有出入，但經綜合調查證據之結果，
應以原判決事實欄所記載之事實為真實，亦在判決內詳述其證據取捨及判斷之理由。
原判決所為論述，核與卷證資料相符，從形式上觀察，並無違背法令之情形。按供述
證據，前後雖有差異或矛盾，事實審法院非不可本於經驗及論理法則，斟酌其他情形
，作合理之比較，定其取捨，其就供述證據之一部，認為真實者，予以採取，亦非法
則所不許。因之，供述證據之前後縱有差異，事實審法院依憑前後之供述證據，斟酌
其他證據，本於經驗法則與論理法則，取其認為真實之一部，作為論罪之證據，自屬
合法，不能謂所認事實與供述證據之部分不符，即指判決有證據上理由矛盾之違法。
本件原審綜合上訴人及證人先後之供述，斟酌其他證據，認定上訴人有本件連續販賣
第二級毒品之罪刑，已在判決內詳述其證據取捨及判斷之理由，核與證據法則並無違
背，為其職權之適法行使，自不能指為違法。上訴意旨(二)之指摘，顯與法律規定得為
第三審上訴理由之違法情形，不相適合。又本院為法律審，依法本無傳訊證人調查事
實真偽之權限，且上訴意旨(一)並未就何警訊筆錄有遭警如何以不正之方法羅織口供，
依據卷內訴訟資料具體指摘原判決有何違法情事，僅泛稱：請求本院依刑事訴訟法第
一百六十三條之規定，傳訊錄製筆錄之警員出庭詰問，以求證其為羅織口供不正之方
式云云，自非適法之第三審理由。上訴意旨徒憑己意任意指摘原判決違背法令，核與
法律規定得為第三審上訴理由之違法情形，不相適合，應認其上訴為違背法律上之程
序，予以駁回。
據上論結，應依刑事訴訟法第三百九十五條前段，判決如主文。
中      華      民      國    九十一    年      八      月      八      日
                              最高法院刑事第八庭
                                  審判長法官  莊  登  照
                                        法官  洪  明  輝
                                        法官  黃  一  鑫
                                        法官  魏  新  和
                                        法官  林  秀  夫
      右正本證明與原本無異
                                              書  記  官
中      華      民      國    九十一    年      八      月     十四     日
